臺灣臺中地方法院刑事判決　　　　　　　　　　　　九十三年度訴字第一五九一號
　　公　訴　人　臺灣臺中地方法院檢察署檢察官
　　被　　　告　戊○○
　　指定辯護人　本院公設辯護人乙○○
右列被告因強盜案件，經檢察官提起公訴（九十三年度偵字第九三五七號），本院判
決如左：
    主  文
戊○○意圖為自己不法之所有，以藥劑至使不能抗拒，而取他人之物，處有期徒刑伍
年捌月。
    犯罪事實
一、戊○○與丁○○（經檢察官另為不起訴處分確定）於民國九十三年三月二十八日
    十七時許在自彰化縣往臺中市之火車上巧遇丁○○友人甲○○，三人乃相偕前往
    臺中市○○○○○街及至賓館休息，嗣於同日十八時左右離開賓館後，戊○○見
    丁○○已先行離去，竟意圖為自己不法之所有，在臺中火車站對面之麥當勞商店
    前，先藉機套得甲○○提款卡密碼中之二碼號碼，並佯稱欲幫甲○○買玉米濃湯
    ，遂趁甲○○不注意之際，將過量之ＢＺＤ即苯二氮平類鎮靜安眠劑摻入其所購
    買之玉米濃湯中，再交予甲○○食用，且向甲○○詐稱丁○○已先回其彰化縣二
    水鄉聖化村聖德巷二十一號住宅等候，嗣甲○○因食用完畢摻有上開鎮靜安眠劑
    之玉米濃湯後，旋即因藥性發作而覺不適，戊○○乃將甲○○帶回其上開住所，
    並安排已陷入昏睡之甲○○住在其住處二樓房間，戊○○及以上開鎮靜安眠劑使
    甲○○陷入昏睡狀態至不能抗拒，而自甲○○皮包內取得甲○○申請使用之彰化
    銀行帳號00000000000000000號帳戶之提款卡一張，甲○○迄
    至同年月二十九日早上醒來後由戊○○載其至放機車處騎機車自行離去，嗣後戊○○於猜對該提款卡其餘未套得之密碼後，意圖為自己不法之所有，即於同年四
    月九日持往臺中市○○街聯信銀行股份有限公司（下稱聯信銀行）之自動櫃員機
    ，以輸入上開提款卡密碼方式，接續於同日十九時二分、三分盜領新臺幣（下同
    ）二萬元、二千元，及於同日二十二時二分，在臺中市火車站對面不詳地址之麥
    當勞店內富邦商業銀行股份有限公司（下稱富邦銀行）之自動櫃員機，以上開輸
    入密碼方式盜領五百元，以此不正方法接續提領三次共二萬二千五百元得手。甲○○嗣於九十三年三月三十一日因身體仍感不適而至彰化秀傳紀念醫院（下稱秀
    傳醫院）門診，經檢驗其尿液結果為體內含ＢＺＤ即苯二氮平類鎮靜安眠劑過量
    ，且於同年四月十二日補登存摺時發現存款遭人盜領，始查悉上情。經向彰化商
    業銀行查詢帳戶交易明細並調閱相關自動櫃員機所拍攝之錄影帶後，確定領取款
    項者為戊○○，而報警於同年五月十四日十八時二十分許，在彰化二水火車站查
    獲戊○○。
二、案經甲○○訴由彰化縣警察局北斗分局報告臺灣臺中地方法院檢察署檢察官偵查
    起訴。
    理  由
一、訊據被告戊○○固坦承有於右揭時間、地點與丁○○、被害人甲○○一起逛街及
    至賓館休息，離開賓館後其有買玉米濃湯予甲○○食用，嗣後其趁甲○○在其彰
    化縣二水鄉聖化村聖德巷二十一號住宅二樓睡覺時竊得甲○○之提款卡，並於嗣
    後持該提款卡輸入其向甲○○所套得之提款卡密碼，提領現金共二萬二千五百元
    等事實，惟矢口否認有何強盜犯行，辯稱：其並無摻入任何安眠藥劑在甲○○食
    用之玉米濃湯及飲料中，且甲○○亦有飲用丁○○所提供之飲料，況甲○○係於
    事發後三天始自行就醫檢驗，經代謝後之檢驗結果應無如此高之濃度，顯然造成
    甲○○該檢驗結果之鎮定劑、安眠藥應非案發時所造成，至於甲○○身體不適可
    能係甲○○自己之身體狀況所造成云云。惟查：
  (一)右揭事實，業據被害人於警詢、檢察官偵查中及本院審理時指訴及證述綦詳，且
    據證人丁○○於警詢、檢察官偵查中及本院審理時證述其並未在買給被害人喝之
    飲料中添加任何藥物等語明確，並有戊○○在自動櫃員機以被害人之提款卡提領
    現金之照片四張、戊○○家中照片二張、卓醫院診斷證明書二份、秀傳醫院診斷
    證明書及生化檢驗報告單、甲○○之彰化銀行存摺、自動付款機交易明細表各一
    份附於偵查卷可稽。而被害人於本院審理時證稱喝完丁○○買的飲料後並未感到
    不舒服，之後係被告提議去麥當勞，且被告僅買一杯玉米濃湯，其在喝完玉米濃
    湯後經過約半個多小時即覺得身體不舒服，之後其就不省人事，隔天醒來時已在
    被告家中，其醒來後頭痛且走路不穩等語，顯然被害人應係在食用被告所交給被
    害人之玉米濃湯後始出現身體不適及不省人事之狀況，而被告於偵查中及本院審
    理時亦自承被害人有告知身體不舒服，其即騙被害人至其彰化家中等語，參以被
    告與丁○○及被害人三人離開賓館後未久，丁○○已先行離開被告及被害人，被
    告隨即向被害人提議至麥當勞吃晚餐，惟其竟僅購買一杯玉米濃湯予被害人，卻
    未購買自己可食用之物，而被害人於食用後約半個小時即發生身體不適之情形，
    被告即假藉理由將被害人帶回彰化家中，並於被害人陷入昏迷狀態時，取得被害
    人之提款卡，並於嗣後盜領被害人帳戶內現金等情觀之，足見被告於丁○○離去
    後，即萌生在被害人食用之物品中摻加藥劑而加以強盜之不法意圖，故提議至麥
    當勞吃晚餐，而僅購買一杯玉米濃湯，並趁機在該玉米濃湯內摻入藥劑供被害人
    食用無誤。而被告既主動表示要帶被害人吃晚餐，惟卻完全未詢問被害人欲買何
    餐點，即自行買一杯玉米濃湯予被害人食用，顯見被告有意讓被害人僅食用該杯
    玉米濃湯且被害人必定會食用，且被告在被害人食用玉米濃湯後，仍繼續與被害
    人在一起直到被害人發生身體不適之情形時，方假藉名義帶被害人回被告彰化家
    中，顯見被告應知被害人於食用玉米濃湯後會發生不適狀況，益徵被告確有對於
    被害人所食用之玉米濃湯摻入藥劑之行為。又被害人係翌日醒來始知在被告家中
    ，且就案發當日如何至被告彰化家中均無記憶，此據被害人於本院審理時證述明
    確，則被告之前開施以藥劑手段，在客觀上已足至被害人不能抗拒，允無疑義。
    而被告強盜被害人之彰化銀行提款卡一張，並持以提領現金，其有為自己不法所
    有之意圖甚明。至被害人固於本院審理時證稱：被告買玉米濃湯時，均未離開其
    視線等語，惟該杯玉米濃湯既為被告所轉手交付予被害人食用，被害人於主觀上
    自極易認為其所見即為全部之過程，且觀之被害人就案發當日究曾飲用何種飲料
    尚無法確切說明，足見被害人對於案發當日之記憶及主觀印象並不完整。況被告
    倘有心在該玉米濃湯內摻入藥劑，其所需時間甚短，亦可以用手遮掩之方式迅速
    摻入，是證人甲○○此部分證詞亦不足為有利於被告之認定。
  (二)被害人於案發後，因覺頭痛、頭暈，而分別於九十三年三月二十九日、三十日至
    彰化縣北斗鎮卓醫院求診，並由該院以予以處方用藥，嗣並於九十三年三月三十
    一日至秀傳醫院就診及採集尿液檢測，經測得尿液中ＢＺＤ（即苯二氮平類鎮靜
    安眠劑）濃度約為一三六一ｎｇ／ｍｌ（正常小於二○○）陽性反應；而被害人
    所服用卓醫院於九十三年三月二十九日及同年月三十日開立處方藥，並無於尿液
    中檢出ＢＺＤ（即苯二氮平）之可能，且一般而言，ＢＺＤ在人體內之半衰期（
    即濃度降至一半所需時間），可介於五小時至八十小時以上，端視所服劑量，藥
    品種類及個人體質而定，另服用ＢＺＤ類藥物致死劑量很高，常見副作用為思睡
    、倦怠，嗜眠，運動失調，噁心，嘔吐‧‧‧等等，此分別有卓醫院診斷證明書
    、卓醫院九十三年八月二十六日卓綜人字第九三○八二六號函附病歷說明及處方
    用藥名稱及成份各一份、秀傳醫院診斷證明書、秀傳醫院九十三年九月二十七日
    （九三）明秀醫字第九三一三二五號函在卷可按。足見被害人確因體內含有ＢＺ
    Ｄ（苯二氮平類鎮靜安眠劑）而感頭痛、頭暈等身體不適，而所服用卓醫院開立
    之處方用藥並無法於尿液中檢驗出ＢＺＤ（即苯二氮平類鎮靜安眠劑）之陽性反
    應，且ＢＺＤ藥劑亦可能致人於死，被害人應無自行服用如此高劑量之ＢＺＤ藥
    劑之可能，顯然被害人確係遭人在其食用之餐點中摻入ＢＺＤ藥劑無疑。
  (三)又被害人係在剛到第一廣場逛街後不久，即飲用丁○○購買之飲料，且飲用後並
    無不適之情況，而被告與被害人、丁○○離開賓館後過沒多久，丁○○即先行離
    開，此據被告及證人甲○○、丁○○證述屬實，倘若係證人丁○○將上開藥劑摻
    於被害人飲用之飲料中，則丁○○理當藉機支開被告以遂行其不法目的，又何需
    於藥效發生前即先行離開被害人，顯然證人丁○○並未在被害人飲用之飲料中摻
    入藥劑甚明。
  (四)綜上所述，被告確有以ＢＺＤ（苯二氮平類鎮靜安眠劑）藥劑至被害人不能抗拒
    而強盜其財物之犯行，其所辯無非卸責之詞，不足採信，事證明確，其犯行洵堪
    認定。
二、核被告所為，係犯刑法第三百二十八條第一項之強盜罪、第三百三十九條之二第
    一項之以不正方法由自動付款設備取得他人財物罪（公訴人漏引刑法第三百三十
    九條之二第一項法條）。被告以冒用鍵入密碼之方式，接連三次由自動櫃員機提
    領存款合計二萬二千五百元，係利用同一機會，侵害法益亦屬同一，該三次冒領
    舉動，自各係本於單一犯意而接續為之，為接續犯。被告所犯前揭二罪間，有方
    法結果之牽連犯關係，應依刑法第五十五條規定，從一重之強盜罪處斷。爰審酌
    被告年輕力盛，不思努力，僅因缺錢花用即犯下強盜等罪，其惡性非輕、前因盜
    匪案件假釋中，於假釋期間仍再犯本件之罪，足見其未具悔意、所為嚴重危害社
    會治安、被害人所受財物損害，及被告犯後猶卸飾責任，態度不佳等一切情狀，
    量處如主文所示之刑。
據上論斷，應依刑事訴訟法第二百九十九條第一項前段，刑法第三百二十八條第一項
、第三百三十九條之二第一項、第五十五條，判決如主文。
本案經檢察官丙○○到庭執行職務。
中      華      民      國      九十三      年    十二    月    二十四  日
                                    審判長法  官    簡  源  希
                                          法  官    鄧  敏  雄
                                          法  官    戴  博  誠
右正本證明與原本無異。
如不服本判決，應於送達後十日內向本院提出上訴狀（須附繕本），上訴於臺灣高等
法院臺中分院。
                                          書記官
中      華      民      國      九十三      年    十二    月    二十七  日
【附錄論罪科刑法條】
刑法第三百二十八條第一項：
意圖為自己或第三人不法之所有，以強暴、脅迫、藥劑、催眠術或他法，至使不能抗
拒，而取他人之物或使其交付者，為強盜罪，處五年以上有期徒刑。            Ｉ
刑法第三百三十九條之二：
意圖為自己或第三人不法之所有，以不正方法由自動付款設備取得他人之
物者，處三年以下有期徒刑、拘役或一萬元以下罰金。
